臺灣高等法院刑事裁定
110年度聲字第3787號
聲  請  人  臺灣高等檢察署檢察官
受  刑  人  吳鴻楡



上列聲請人因受刑人數罪併罰有二裁判以上，聲請定其應執行之
刑（聲請案號：臺灣高等檢察署110年度執聲字第1653號），本
院裁定如下：
    主  文
甲○○犯如附表編號3至5所示各罪所處之刑，應執行有期徒刑陸年
肆月。
其餘聲請駁回。
    理  由
一、聲請意旨略以：受刑人因殺人未遂等數罪，先後經判決確定
    如附表，應依刑法第50條第1項第1款、第2項、第53條及第5
    1條第5款之規定，定其應執行之刑，爰依刑事訴訟法第477
    條第1項之規定聲請定應執行之刑等語。
二、最高法院110年度台抗大字第489號大法庭裁定意旨略以：「
    定應執行刑，不僅攸關國家刑罰權之行使，於受刑人之權益
    亦有重大影響，除顯無必要或有急迫情形外，法院於裁定前
    ，允宜予受刑人以言詞、書面或其他適當方式陳述意見之機
    會，程序保障更加周全」。本院於110年9月29日將檢察官聲
    請書、受刑人定應執行刑案件一覽表及陳述意見查詢表等傳
    真至法務部○○○○○○○，經轉交受刑人後，受刑人表示無意見
    ，有本院定應執行刑陳述意見查詢表及公務電話查詢紀錄表
    等（本院卷第257-271頁）在卷可參，先予敘明。
三、按裁判確定前犯數罪者，併合處罰之；數罪併罰，有二裁判
    以上者，依刑法第51條之規定，定其應執行之刑，刑法第50
    條第1項前段、第53條分別定有明文。又刑法第50條之併合
    處罰，以裁判確定前犯數罪為條件，故於被告多次犯罪，均
    經科刑判決確定，應以最先判決確定日期前之所犯數罪，依
    刑法第51條規定之各款定其應執行刑。是法院受理檢察官依
    刑事訴訟法第477條第1項規定，以受刑人具有刑法第53條規
    定情形，聲請定其應執行之刑案件，應比較各案之確定日期
    ，依法為適當之組合，並以其中首先確定者作為基準，於此
    日之前，所犯之各罪，如認為合於定應執行刑之要件，自應
    合併定其應執行之刑，在該日期之後所犯者，則無與之前所
    犯者合併定執行刑之餘地（最高法院108年台抗字第514、54
    4號裁定意旨參照）。又按數罪併罰，應依分別宣告其罪之
    刑為基礎，定其應執行刑，此觀刑法第51條規定自明，故一
    裁判宣告數罪之刑，雖曾經定其執行刑，但如再與其他裁判
    宣告之刑定其執行刑時，前定之執行刑當然失效，仍應以其
    各罪宣告之刑為基礎，定其執行刑，不得以前之執行刑為基
    礎，以與後裁判宣告之刑，定其執行刑（最高法院99年度台
    非字第229號判決意旨參照）；惟刑事訴訟法第370條第2項
    、第3項，已針對第二審上訴案件之定應執行之刑，明定有
    不利益變更禁止原則之適用，分屬不同案件之數罪併罰，倘
    一裁判宣告數罪之刑，曾經定其執行刑，再與其他裁判宣告
    之刑定其執行刑時，在法理上亦應同受此原則之拘束（最高
    法院103年度第14次刑事庭會議決議意旨參照），亦即另定
    之執行刑，其裁量所定之刑期，不得較重於前定之執行刑加
    計後裁判宣告之刑之總和（最高法院104年度台抗字第410號
    裁定意旨參照）。末按數罪併罰案件之實體裁判確定後，即
    生實質之確定力，除因增加經另案判決確定合於數罪併罰之
    其他犯罪，或原定應執行刑之數罪中有部分犯罪，因非常上
    訴、再審程序而經撤銷改判，或有赦免、減刑等情形，致原
    裁判定刑之基礎已經變動，或其他客觀上有責罰顯不相當之
    特殊情形，為維護極重要之公共利益，而有另定應執行刑之
    必要者外，法院應受原確定裁定實質確定力之拘束。已經定
    應執行刑確定之各罪，除上開例外情形外，法院再就該各罪
    之全部或部分重複定其應執行刑，前、後二裁定對於同一宣
    告刑重複定刑，行為人顯有因同一行為遭受雙重處罰之危險
    ，自均屬違反一事不再理原則，不以定刑之各罪範圍全部相
    同者為限（最高法院110年度台抗大字第489號裁定意旨參照
    ）。
四、經查：
　㈠受刑人因犯附表編號3至5所示傷害及殺人未遂等數罪，經臺
    灣新北地方法院及本院先後判處如附表附表編號3至5所示之
    刑，均經分別確定在案（均不得易科罰金），且附表編號4
    、5之罪均為附表編號3判決確定前所犯等情，有各該刑事判
    決書及本院被告前案紀錄表各乙份附卷可參。則聲請人以本
    院為各該附表編號3至5所示各案犯罪事實最後判決之法院，
    聲請定其應執行之刑，本院認此部分之聲請為正當，應予准
    許。參酌上開各罪宣告刑之總和上限（6年9月）、各刑中之
    最長期（5年7月），以及附表編號4、5所示各罪所處之刑曾
    經定應執行刑有期徒刑6年，則本院再定其應執行刑時，自
    應受上開判決所為定應執行刑之內部界限所拘束，暨審酌受
    刑人各犯罪情節、危害情況、侵害法益、犯罪次數及整體犯
    罪非難評價其應受非難及矯治之程度，並兼衡刑罰經濟與公
    平、比例等原則，復參以受刑人上開意見，定其應執行之刑
    如主文第一項所示。
　㈡另查受刑人所犯如附表編號1、2之傷害等案件，犯罪日期均
    在附表編號3首先判決確定日之後，揆諸首揭說明，即與附
    表編號3至5所示之罪刑不合數罪併罰之規定，而無從合併定
    其應執行刑，且該二罪前經本院以109年度聲字第4940號裁
    定應執行有期徒刑11月確定，本院尚不得就此2罪刑於本件
    再合併定其應執行刑，檢察官此部分聲請，於法未合，應予
    駁回。
五、據上論斷，應依刑事訴訟法第477條第1項，刑法第53條、第
    51條第5款，裁定如主文。
中　　華　　民　　國　　110 　年　　10　　月　　7 　　日
                  刑事第十六庭  審判長法　官  葉騰瑞
                                      法　官  王耀興
                                      法　官  古瑞君
以上正本證明與原本無異。
如不服本裁定，應於收受送達後五日內向本院提出抗告狀。
                                      書記官  林君縈
中　　華　　民　　國　　110 　年　　10　　月　　7 　　日
附表：受刑人甲○○定應執行刑案件一覽表
（以下臺灣臺北地方檢察署簡稱「臺北地檢」、臺灣臺北地方法
院簡稱「臺北地院」；臺灣新北地方檢察署簡稱「新北地檢」、
臺灣新北地方法院簡稱「新北地院」）
編號  1  2 3 4 罪名  傷害  傷害 傷害 殺人未遂 宣告刑  有期徒刑3月  有期徒刑9月 有期徒刑7月 有期徒刑5年7月 犯罪日期  107年9月30日  108年1月9日 102年11月5日 103年1月27日 偵查(自訴)機關 年度案號  臺北地檢107年度偵字第27585號  臺北地檢108年度偵字第9994號 新北地檢103年度少連偵字第202號、103年度偵字第16238號 新北地檢103年度少連偵字第202號、103年度偵字第16238號 最後 事實審 法院 臺北地院  臺灣高等法院 新北地院 臺灣高等法院  案號 108年度審簡字第1596號  109年度上易字第244號 104年度訴字第1113號 108年度上更一字第17號  判決日期 108/09/30  109/06/03 105/09/30 108/11/21 確定 判決 法院 臺北地院  臺灣高等法院 臺灣高等法院 最高法院  案號 108年度審簡字第1596號  109年度上易字第244號 105年度上訴字第2925號 109年度台上字第4218號  判決確定日期 108/11/13  109/06/03 107/02/26 110/08/04 是否為得易科罰金之案件  是  否 否 否 備註  臺北地檢108年度執字第8218號（已執畢）  臺北地檢109年度執緝字第1280號 新北地檢108年度執緝字第1617號 新北地檢110年度執助字第1153號   編號1-2經本院109年度聲字第4940號裁定應執行有期徒刑11月    編號4-5應執行有期徒刑6年 
編號  5  罪名  傷害  宣告刑  有期徒刑7月  犯罪日期  103年1月27日  偵查(自訴)機關 年度案號  新北地檢103年度少連偵字第202號、103年度偵字第16238號  最後 事實審 法院 臺灣高等法院   案號 108年度上更一字第17號   判決日期 108/11/21  確定 判決 法院 最高法院   案號 109年度台上字第4218號   判決確定日期 110/08/04  是否為得易科罰金之案件  否  備註  新北地檢110年度執字助第1153號    編號4-5應執行有期徒刑6年